Inventaris van het archief van de familie van Hogendorp, 1720-1902
Nationaal Archief, Den Haag
- Jhr. Mr. Dirk Carel August (sedert 1856 graaf) van Hogendorp, VIII.
  - Ambtelijk, A.
    - Lid van het Hoofdbestuur van de Nederlandsche Vereeniging "Het Roode Kruis".
      - Brieven van het Hoofd-Comité der Nederlandsche Vereeniging van het Roode Kruis aan D.C.A. van Hogendorp, gedelegeerde bij de Nederlandsche ambulance te Sédan., 1870 October 29-1871 Februari 13; 231; 9 stukken
      - Brieven van verschillende personen aan D.C.A. van Hogendorp, gedelegeerde bij de Nederlandsche ambulance te Sédan., 1870 October 29-1871 Februari 21; 232; 12 stukken met enkele bijlagen
      - Klad van uitgaande brieven van D.C.A. van Hogendorp, gedelegeerde bij de Nederlandsche ambulance te Sédan, aan verschillende personen. Hierbij Notities voor het verslag aan het Hoofd-Comité, en Nototies over huishoudelijke uitgaven der Nederlandsche ambulance., 1870-1871; 233; 10 stukken
  - Niet-ambtelijk., B.
    - Couranten-berichten, naar aanleiding van gebeurtenissen uit het leven van D.C.A. van Hogendorp, oud-resident, en van diens overlijden., 1861-1891; 234; 1 omslag
    - Diploma's en bewijzen van lidmaatschap van verschillende vereenigingen en genootschappen, alsmede examendiploma's van mr. D.C.A. van Hogendorp., 1830 Juni 4-1858 April 6; 235; 10 stukken
    - Stukken, betreffende de deelneming door D.C.A. van Hogendorp aan de Landbouwvergadering, op het Huis ten Bosch gehouden, als vertegenwoordiger van den Landbouw in de Overzeesche bezittingen., 1854 April 20; 236; 4 stukken
    - Stukken betreffende de benoeming van D.C.A. van Hogendorp tot Ridder in de Orde van den Nederlandschen Leeuw, en tot Commandeur van de Orde van de Eikekroon., 1856 December 4-1861 September 6; 237; 7 stukken
    - Toekenning aan D.C.A. van Hogendorp van de koninklijke Pruisische kroonorde 3e klasse., 1872 Maart 18; 237BIS; 1 stuk
    - Kennisgeving aan D.C.A. van Hogendorp van zijne benoeming tot Commissaris in de Naamlooze Vennootschap "Vereeniging Dagblad van Zuid-Holland en 's-Gravenhagë., 1871 Maart 2; 238; 1 stuk
    - Statistisch Verslag der Nederlandsch Hervormde Diaconie te 's-Gravenhage over 1869 (Gedrukt.), 1870; 239; 1 stuk
    - Brieven, ingekomen bij D.C.A. van Hogendorp van onderscheidene personen., 1820-1887; 240; 64 stukken
      a. Brieven van zijn grootmoeder barones Olivier en haar dochter Louise Beaussier-Olivier en een van zijn grootvader Dirk van Hogendorp. 1820 Juni 29-1821 April 26,2 stukken
      b. Brieven van zijn ouders C.S.W. van Hogendorp en mevrouw C.C. van Hogendorp-Olivier. 1826 Februari 13-1867 Januari 2, 11 stukken
      Hierbij brieven van A. Timmerman aan mr. Dirk van Hogendorp, neef van D.C.A. van Hogendorp, betreffende het verblijf van laatstgenoemde op de kostschool te Elburg. 1827, 2 stukken
      c. Brieven van den heer en mevrouw Van der Capellen en van jkvr. Marianne van Hogendorp. 1826 Juli 22-1838 September 28
      d. Brieven van inlandsche hoofden e.a. 1852-1879, 21 stukken
      e. Brieven van de Maatschappij van Landbouw te Wehe (Gron.) en van de Natuurkundige Vereeniging in Nederlandsch-Indië te Batavia. 1856-1857, 2 stukken
      f. Brieven van onderscheidene personen bij het vertrek van Van Hogendorp naar Europa. 1862 Maart 1-Juli 7, 9 stukken
      g. Brief aan P. Vreede Bik en D.A.C. van Hogendorp van prins Frederik der Nederlanden. 1865 Januari 5, 1 stuk
      h. Brieven van Heemskerk en De Brul betreffende de anti-revolutionaire partij. 1865 Mei 27-1872 Februari 14, 3 stukken
      i. Brieven van (den oud-Gouverneur-Generaal van Nederlandsch-Indië) J.J. Rochussen. 1867 Juni 9-Juli 3, 2 stukken
      j. Brieven (met bijlagen) van A.M. Bousquet en van (?). 1853 Januari 8-1868 Januari 25, 5 stukken
    - Brieven aan D.C.A. van Hogendorp van Prof. R. Fruin, G.W. Vreede en anderen betreffende de uitgave van de Mémoires van Dirk van Hogendorp. Hierbij een brief en losse aanteekeningen van mr. J.A. Sillem., 1865 Augustus 20-1888 Januari 6; 241; 14 stukken
    - Kwitanties voor D.C.A. van Hogendorp ter zake van particuliere uitgaven aan boeken, contributies e.d., 1844-1849; 242; 24 stukken
    - Verkooprekening van goederen, door Soesman en Co. verkocht op order van D.C.A. van Hogendorp. Hierbij een inventaris van goederen, overgenomen door D.C.A. van Hogendorp (z.d.)., 1862 Maart 19; 243; 2 stukken
    - Stukken betreffende een familiegrafkelder op de gemeentebegraafplaats te Utrecht, aan de Erven C.S.W. van Hogendorp-Olivier toebehoorende., 1857-1871; 244; 5 stukken
      Bewijs van recht tot eene grafstede voor Mevrouw C.S.W. gravin van Hogendorp-Olivier. 1857 Februari 28
      Akte tot overschrijving ten name van mr. D.C.A. graaf van Hogendorp. 1867 Juni 28
      Besluit van B. en W. van Utrecht over verschuldigde rechten. 1871 Juli 27
    - Décharge voor mr. D.C.A. graaf van Hogendorp als uitvoerder van de uiterste wilsbeschikking in de nalatenschap van Willem Canneman, oud-Indisch ambtenaar., 1882 Maart 24; 245; 1 stuk
- Mevrouw Geertruida Elisabeth Hardy, gehuwd met D.C.A. graaf van Hogendorp, 1819-1878, IX.
  - Rekening-courant ter zake van voogdijbeheer, gehouden gedurende de minderjarigheid van Mejuffrouw Geertruida Elisabeth Hardy., 1831 Januari 3-1838 Augustus 15; 246; 3 stukken
  - Brieven, ingekomen bij Mevrouw D.C.A. van Hogendorp-Hardy., 1838-1852; 247; 24 stukken
    a. Briewven van hare schoonouders C.S.W. graaf van Hogendorp en Mevrouw Van Hogendorp-Olivier. 1838 April 27-1852 Juni 30 ,18 stukken
    b. Brieven van hare schoonzuster Mevr. 's Jacob, geb. Leonie S.C. van Hogendorp. 1848 Juni 8-1849 Januari 13, 3 stukken
    c. Brieven van den Gouverneur-Generaal Rochussen. 1846, 3 stukken
  - Gelegenheidsgedichten, aan Mevrouw D.C.A. van Hogendorp geb. G.E. Hardy aangeboden door familieleden bij haar vertrek naar Nederlandsch-Indië. Hierbij letterkundige notities van de hand van Mevrouw D.C. A. van Hogendorp, geb. G.E. Hardy., 1855-1857; 248; 1 omslag
  - Testament van Mevrouw D.C.A. gravin van Hogendorp-Hardy. (Grosse.), 1866 Januari 3; 249; 1 stuk
- Jonkvrouwe Cécile Marie van Hogendorp [oudste dochter van mr. D.C.A. graaf van Hogendorp], 1839-1922, IXBIS
  - Reispas, waarschijnlijk verleend aan jonkvrouwe C.M. van Hogendorp voor Nederlandsch-Indië., 1858 October 2; 249BIS; 1 stuk
    Op de pas staat als haar leeftijd opgegeven 22 jaren, ofschoon zij eerst 18 jaar was.
- Jonkvrouwe Marie Auguste van Hogendorp. geb. 1864, X.
  - Akten tot benoeming van een toezienden voogd over Jonkvrouwe M.A. vanm Hogendorp, dochter van D.C.A. graaf van Hogendorp, en tot bepaling van het bedrag der voogdij-hypotheek., 1878 December 16-1879 Mei 24; 250; 2 stukken
  - Brieven, ingekomen bij Jonkvrouwe M.A. van Hogendorp betreffende familiepapieren., 1888-1902; 251; 8 stukken
    a.) Brieven van Mr. J.A. Suillem. 1888 November 19-1890 October 16, 3 stukken
    b.) Brief van Joséphine van Randwijck. 1891 December 14, 1 stuk
    c.) Brief van S. Kalff (met minuut-brief van Jkv. M.A. van Hogendorp aan Kalff. 1896, 2 stukken
  - Uitknipsels uit couranten en tijdschriften met de aankondiging van de (in 1887 verschenen) Mémoires du Général Dirk van Hogendorp, en van de (in 1890 verschenen) biografie Dirk van Hogendorp door Mr. J.A. Sillem., 252; 1 omslag
  - Facsimile van een gedeelte van een geneeskundig attest betreffende Dirk van Hogendorp, te Weenen afgegeven op 6 Februari 1808, voor de Hollandsche Societeit van Levensverzekering te Amsterdam., c. 1890; 253; 1 stuk
- Varia., XI.
  - Besluit van den Gouverneur-Generaal Daendels tot verkoop der districten Panaroukan en Besouki aan den kapitein-Chinees Hantjan-Pitt. (Afschrift.), 1810 Juni 30; 254
    Hierbij: Nota van onbekende hand met aanmerkingen in afkeurenden zin over bedoelden verkoop.
    1811 Juni 24
    2 stukken
  - "Verhandeling over de Bataviasche Ommelanden Anno 1815 door H. Veekens"., 255; 1 deel
    Op den omslag staat: publicatien van Komm. gen. do. 11 Juli 1817
  - Reglement op de ontvangst, het onderhoud en het verblijf van inlandsche gezanten te Batavia. (Extract.), 1823 December 30; 256; 1 stuk
  - Nota omtrent de dienstkleeding en teekenen van onderscheiding der Javanen in verband met hun rang. (Afschrift.), 1824; 257; 1 stuk
  - "Kort verslag omtrent het werpen met steenen enz.", uitgebracht aan den Gouverneur-Generaal ad interim (Baud) door Von Kessinger, assistent-resident in de Preanger Regentschappen. (Afschrift.), 1834 December 30; 258; 1 stuk
  - Algemeen verslag der Residentie Banka over de jaren 1843 en 1844, 1845 Mei 1; 259; 1 deel
  - Rapport van den Kommissaris-Inspecteur van Borneo Weddik aan den waarnd. Gouverneur-Generaal (Reynst) over de aangelegenheden der Chineezen ter Westkust van Borneo., 1845 September 16; 260; 5 stukken
    Hierbij een uit de hand geteekend landkaartje van de Chineesche kongsies ter Westkust van Borneo in 1845
  - Missive van den assistent-resident H.A. Tromp aan den Resident van Soerabaja over de door de bevolking van Modjokerto aan het Gouvernement op te brengen vergoeding bij intrekking der Bazaarpacht., 1846 Mei 28; 261; 1 stuk
  - Verschillende gedrukte stukken over koloniale aangelegenheden., c. 1848; 262; 4 stukken
    Ontwerp-besluiten over toepasselijkheid van Europeesche wetgeving op de Inlanders. c. 1848
    Aanschrijving betreffende vestiging in de binnenlanden van Java. 1848 Maart 6
    Bepalingen over vergoeding door het Britsche Gouvernement voor verzorging van Britsche schipbreukelingen. Z.d.
  - Relaas van G. de Maeght, geëmployeerde van de factorij der Ned. Handelmaatschappij te Bandjermassin, over het herstel der orde en rust door den kolonel Andresen. (Extract.), 1859 Mei 10; 263; 1 stuk
  - Regels voor aanhangers van den Islam (met eene opruiende strekking tegen het Indische Gouvernement)., Z.d.; 264; 1 stuk
  - Nota over het scheikundig onderzoek van den grond bij elken gouvernementsaanplant., Z.D.; 265; 1 stuk
  - Woordenlijst van technische termen in inlandsche taal bij verschillenden handenarbeid., Z.d.; 266; 1 stuk
  - Etappenkaart van Java in steendruk., 1836; 267; 1 stuk
  - Kaart van de omstreken van 's-Hertogenbosch, ten name van den Generaal Olivier., Z.d.; 268; 1 stuk
    De schoonvader van C.S.W. van Hogendorp: Baron Olivier, was divisiegeneraal onder Napoleon.
  - Geïllustreerd drukwerk (Japansch)., 269; 1 deeltje
  - "Précis d'une déclaration faite au Gouvernement Batave" door Charles van Hogendorp., 1801 October 27; 270
  - Paspoort en declaratie t.b.v. J.A.J. Carre uitgegaan van de kamer van politie te Den Haag., 1807; 271
  - Verklaring aan het Staatsbewind, ingediend door Gijsbert Karel van Hogendorp., 1801 October 27 Afschrift met aanteekening en onderteekening van de hand van G.K. van Hogendorp.; 270
    Zie hierbij ook Verslagen XXXVI, 1913, bijlage XII, inv.no.60
  - Legalisaties van de handteekeningen van notaris Heidwiller, 1795 September 4, en van notaris Carré, 1807 Februari 16; 271; 3 stukken
- Mr. Diederik van Hogendorp (vader van mr. Willem van Hogendorp), 1696-1761, XII.
  - Quitanties, afgegeven door mr. Diederik van Hogendorp, rentmeester van de publieke kerken van Rotterdam, voor het tienjarig nazien der graven., 1720 Juli 15-1750 Augustus 13; 272; 4 stukken